臺灣板橋地方法院刑事判決　　　　　　 96年度簡上字第503號
上　訴　人
即　被　告　甲○○
上列被告因竊盜案件，不服本院96年度簡字第1421號中華民國
96年3 月14日第一審判決（聲請案號：96年度偵字第2298號），
提起上訴，本院管轄之第二審合議庭判決如下：
    主  文
原判決撤銷。
甲○○竊盜，累犯，處有期徒刑月，如易科罰金，以新臺幣壹
仟元折算壹日，減為有期徒刑壹月又拾伍日，如易科罰金，以新
臺幣壹仟元折算壹日。
    事  實
一、甲○○前因贓物案件，先後經本院於民國九十二年四月二十
    五日以九十二年度易字第一三一號刑事判決判處有期徒刑三
    月，如易科罰金以銀元三日元折算一日，於九十二年十月二
    十七日判決確定、於九十三年二月十三日以九十二年度簡字
    第三○○七號刑事簡易判決判處有期徒刑四月，如易科罰金
    以銀元三百元折算一日，復經本院於九十三年四月二十九日
    以九十三年度簡上字第一三三號刑事判決駁回上訴而確定，
    上開二罪接續執行，於九十三年十月八日縮刑期滿執行完畢
    。又因贓物案件，經本院於九十四年五月二十三日以九十四
    年度簡字第二一九七號刑事簡易判決判處有期徒刑六月，如
    易科罰金以銀元三百元折算一日，於九十四年八月五日判決
    確定，嗣於九十五年五月十六日縮刑期滿執行完畢（致使本
    件構成累犯）。詎其猶不知悔悟，竟意圖為自己不法之所有
    ，於九十五年十二月四日凌晨一時三十分許，在址設臺北縣
    永和市○○路二一八號統一便利超商永和保福分店內，先向
    店員陳宏勳佯稱購買遠傳電信易付卡，俟陳宏勳取出面額分
    別為新臺幣（下同）一千元、三百元之易付卡各一張，置於
    櫃台供其選購，再佯稱欲購香菸，並利用陳宏勳轉身取菸之
    際，徒手竊取前揭櫃台上面額一千元之易付卡一張，藏放於
    右側後褲袋內，得手後未購買任何物品即欲離去，經陳宏勳
    攔下並通知該店店長乙○○出面詢問，甲○○均否認竊盜，
    僅留下戶口名簿影本一份，即行離去，事後因陳宏勳、乙○
    ○查看店內監視錄影畫面確認上情，嗣於九十六年十二月十
    八日得知甲○○在該店附近購物，始報警到場處理而查獲。
二、案經統一便利超商永和保福分店訴由臺北縣政府警察局永和
    分局報請臺灣板橋地方法院檢察署檢察官偵查後，聲請以簡
    易判決處刑。
    理  由
一、本件認定事實所引用之卷證資料（包含人證與文書證據、物
    證等證據），並無證據證明係公務員違背法定程序所取得，
    且被告於本院準備程序及審判期日時均表示同意作為證據，
    復經檢察官表示無意見而不予爭執，且迄至言詞辯論終結前
    亦未再聲明異議，依刑事訴訟法第一百五十九條之五第一項
    之規定，本件認定事實所引用之證據（包含人證與文書證據
    、物證等證據），均有證據能力。
二、訊據被告甲○○固坦承於上開時間前往該店，惟矢口否認有
    何竊盜犯行，辯稱：其係至該店洽購香菸，店員未拿出易付
    卡置於桌上，其亦無竊取易付卡之行為，當天並無購物即離
    開，店長、店員均無提及遺失易付卡之事，錄影畫面中之情
    形與當日實際情形不同云云。惟查：
（一）被告於前揭時間，在上開便利商店竊取易付卡一張之犯罪
      事實，業據證人即該店店長乙○○、店員陳宏勳於警詢、
      檢察官偵查中指證綦詳，並有該店監視錄影光碟一片、監
      視錄影畫面翻拍照片六幀、被告戶口名簿影本一紙在卷可
      憑。
（二）被告雖否認上開竊盜犯行，並以前詞置辯。惟經本院於準
      備程序時，當庭播放卷附監視錄影光碟勘驗結果，清楚顯
      示被告確有乘店員轉身取菸之際，以右手拿取櫃台上易付
      卡一張，迅速塞入右側後褲袋內，且未付款即行離去之行
      為（見本院卷九十六年七月三日準備程序筆錄第四頁），
      核與證人乙○○、陳宏勳所證情節相符，並經被告於本院
      準備程序中坦認上開光碟所示之人即其本人無訛（見同上
      卷頁），是客觀上已足認被告確有行竊之事實。又上開監
      視錄影畫面迭經警提示被告閱覽，及本院準備程序時當庭
      勘驗，被告均未質疑錄影內容之真實性，並同意作為證據
      ，迨本院審理時始空言辯稱：當日只有店長、店員各一人
      ，沒有那麼多服務生，上開錄影光碟並非當日情形云云，
      然依上開光碟內容顯示，當日店內確僅店長乙○○、店員
      陳宏勳二人著有制服，並無其他店員在內，被告前揭辯詞
      ，顯屬無稽，難以憑採。本案事證明確，被告竊盜犯行洵
      堪認定。
三、核被告甲○○所為，係犯刑法第三百二十條第一項之竊盜罪
    。又被告有如事實欄所述論罪科刑之執行紀錄，有臺灣高等
    法院被告前案紀錄表一份在卷可按，其於有期徒刑執行完畢
    後五年內故意再犯上開有期徒刑以上之罪，為累犯，應依刑
    法第四十七條第一項規定，加重其刑。另中華民國九十六年
    罪犯減刑條例業已制定，於九十六年七月四日公布，同年月
    十六日生效施行，查本件被告前揭犯罪時間在九十六年四月
    二十四日以前，合於減刑條件，應依中華民國九十六年罪犯
    減刑條例第二條第一項第三款，減其刑期二分之一。原審認
    被告所犯罪證明確，依法論罪科刑，固非無見。惟原審於上
    開減刑條例制定後，未及審酌適用該條例規定予以減刑，尚
    有未洽。上訴意旨所執之前開理由，固無足採，惟原審判決
    既有上述可議之處，自應由本院合議庭予以撤銷改判。爰審
    酌被告有多次竊盜、贓物等財產犯罪前科，有臺灣高等法院
    被告前案紀錄表一份在卷為據，素行非佳，所竊取財物之價
    值、兼衡其智識程度為國中肄業及犯罪後否認之態度等一切
    情狀，量處如主文所示之刑，並諭知易科罰金之折算標準，
    且依中華民國九十六年罪犯減刑條例第二條第一項第三款之
    規定，減其刑期二分之一，並諭知易科罰金之折算標準。
據上論斷，應依刑事訴訟法第四百五十五條之一第一項、第三項
、第三百六十九第一項前段、第三百六十四條、第二百九十九條
第一項前段，刑法第三百二十條第一項、第四十一條第一項前段
，刑法施行法第一條之一，中華民國九十六年罪犯減刑條例第二
條第一項第三款、第七條、第九條，判決如主文。
本案經檢察官沈志成到庭執行職務。
中　　華　　民　　國　　96　　年　　7 　　月　　25　　日
                刑事第十五庭  審判長法　官  陳鴻清
                                    法  官  朱嘉川
                                    法  官  劉安榕
上列正本證明與原本無異。
本件不得上訴。
                                    書記官  楊馥如
中　　華　　民　　國　　96　　年　　7 　　月　　30　　日
附錄本案論罪科刑法條全文：
中華民國刑法第320條
(普通竊盜罪、竊佔罪)
意圖為自己或第 3 人不法之所有，而竊取他人之動產者，為竊盜
罪，處五年以下有期徒刑、拘役或五百元以下罰金。
意圖為自己或第 3 人不法之利益，而竊佔他人之不動產者，依前
項之規定處斷。
前二項之未遂犯罰之。
